【裁判字號】    99,抗,572
【裁判日期】    990708
【裁判案由】    定應執行刑
【裁判全文】
臺灣高等法院臺中分院刑事裁定           99年度抗字第572號
抗  告  人
即  受刑人  甲○○
上列抗告人因定應執行刑案件，不服臺灣彰化地方法院中華民國
99年5月10日裁定（99年度聲字第754號），提起抗告，本院裁定
如下：
    主  文
抗告駁回。
    理  由
一、本件即受刑人甲○○（下稱抗告人）抗告意旨略以：刑法第
    56條連續犯之規定業於94年2月2日修正公布刪除，並於95年
    7月1日施行，然新法之一罪一罰，對違反毒品危害防制條例
    施用毒品罪部分有欠公允，且施用毒品者多具成癮性，反覆
    施用後，法院就多次施用毒品犯行所定之應執行刑，與實務
    上就販賣第二級毒品刑度（約7-8年）相當，亦與多次販賣
    毒品等重罪所定應執行刑相較，其減輕之幅度相差懸殊，有
    違比例原則，原審裁定就被告所犯13次施用毒品罪定應執行
    有期徒刑8年10月，實屬過重，爰提起抗告請求從輕量定應
    執行刑，以啟自新云云。
二、原裁定以抗告人甲○○因犯如原裁定附表所示違反毒品危害
    防制條例等17罪，先後經最高法院及臺灣彰化地方法院判處
    如原裁定附表所示之刑，均經分別確定在案。上開數罪係裁
    判確定前所犯，而有二以上裁判，因依檢察官之聲請，裁定
    定其應執行之刑為有期徒刑8年10月等語。
三、經查：按法律上屬於自由裁量之事項，有其外部性界限及內
    部性界限，並非概無拘束。依據法律之具體規定，法院應在
    其範圍選擇為適當之裁判者，為外部性界限；而法院為裁判
    時，應考量法律之目的及法律秩序之理念所在者，為內部性
    界限；法院為裁判時，二者均不得有所逾越。在數罪併罰，
    有二裁判以上，定其應執行刑之案件，法院所為刑之酌定，
    固屬自由裁量之事項，然仍應受上揭外部性界限及內部性界
    限之拘束（最高法院99年度臺非字第141號刑事判決參照）
    。本件抗告人先後犯：1.原裁定附表編號１至６所示之六罪
    ，經臺灣彰化地方法院以97年度訴字第3385、3482號及98年
    度訴字第135號判決定應執行刑為有期徒刑4年確定，2.原裁
    定附表編號７至所示之六罪，經臺灣彰化地方法院以98年
    度訴字第466號判決定應執行刑為有期徒刑2年8月確定，3.
    原裁定附表編號至所示之五罪，經本院以98年度上訴字
    第97號判決定應執行刑為有期徒刑2年6月，並經最高法院以
    98年度臺上字第2575號上訴駁回確定。嗣原審法院再依台灣
    彰化地方法院檢察署檢察官之聲請，以被告所犯上揭17罪合
    於定應執行刑之規定，乃裁定其應執行之刑為有期徒刑8 年
    10月。以上各情，有相關之判決、裁定影本可稽。從形式上
    觀察，原裁定定被告應執行有期徒刑8年10月，並未逾越刑
    法第51條第5款所定法律之外部性界限（在各刑合併之刑期
    〈即有期徒刑13年5月〉以下），且未較原裁定附表編號１
    至６所示六罪原定應執行刑、原裁定附表編號７至所示六
    罪原定應執行刑，及原裁定附表編號至所示五罪原定應
    執行刑之相加總和（即有期徒刑9年2月）為重，亦未逾越法
    院為裁判時，應考量法律之目的及法律秩序之理念所在者此
    一內部性界限，自屬法院裁量職權之適法行使，經核於法並
    無違誤。
四、抗告人抗告意旨徒以連續犯刪除後，對施用毒品罪採一罪一
    罰，有欠公允，及法院就多次施用毒品犯行所定之應執行刑
    ，與實務上就販賣第二級毒品刑度（約7-8年）相當，亦與
    多次販賣毒品等重罪所定應執行刑相較，其減輕之幅度相差
    懸殊，有違比例原則云云，任意指摘原裁定違法，難認有理
    由，應予駁回。
據上論結，應依刑事訴訟法第四百十二條，裁定如主文。
中    華    民    國    99    年    7     月    8     日
            刑事第四庭    審判長法  官  洪  耀  宗
                                法  官  許  文  碩
                                法  官  蔡 王 金 全
上列正本證明與原本無異。
得再抗告。
如不服本裁定，應於裁定送達後五日內向本院提出抗告狀(須附繕本)。
                                書記官  金  珍  華
中    華    民    國    99    年    7     月    8     日

司法院資訊處製作；財團法人民間司法改革基金會備份。
